---
Formação Cientista de Dados
Grafos básicos
---

```{r}
#install.packages("igraph")
library(igraph)
```
Grafo direcionado, aresta por pares
```{r}
grafo1 = graph(edges = c(1,2,3,4))
plot(grafo1)
```
Grafo conexo
```{r}
grafo2 = graph(edges = c(1,2,2,3,3,4,4,1))
plot(grafo2)
```
Arestas nas duas direções
```{r}
grafo3 = graph(edges = c(1,2,2,3,3,4,4,1,1,4,4,3,3,2,2,1))
plot(grafo3)
```
Laço
```{r}
grafo4 = graph(edges = c(1,2,2,3,3,4,4,1,1,1))
plot(grafo4)
```
Literais, incidência na direção do +
1-+2 = segue na direção do 2
3++4 = duas direções
```{r}
grafo5 = graph_from_literal(1-+2,2-+3,3++4,4+-1)
plot(grafo5)
```
Não direcionado com Literais
```{r}
grafo6 = graph_from_literal(1-2,2-3,3-4,4-1)
plot(grafo6)
```
Grafo desconexo, isolado, grau zero
```{r}
grafo7 = graph_from_literal(1-2-3-4-1,5)
plot(grafo7)
```
Objeto Igraph
D--- 4 4 -- números são as dimensões de vértices e arestas
1->2 2->3 3->4 4->1 estrutura do grafo
D/U - direcionado  / não direcionado
N nome do grafo
W grafo ponderado (peso nas arestas)
B tipo do grafo
```{r}
grafo8 = graph(edges = c(1,2,2,3,3,4,4,1))
plot(grafo8)
grafo8
```
Grafo não direcionado
U para não direcionado
```{r}
grafo9 = graph(edges = c(1,2,2,3,3,4,4,1), directed = F)
plot(grafo9)
grafo9
```
Elementos Isolados
Ele completa até o número de n gerando elementos isolados
```{r}
grafo10 = graph(edges = c(1,2,2,3,3,4,4,1), directed = F, n=10)
plot(grafo10)
```
Vértices nomeados
```{r}
grafo11 = graph(edges = c("A", "B", "B", "C", "C", "D", "D", "E", "E", "A", "A", "C", "C", "B"))
plot(grafo11)
```
Outra forma de criar grafos isolados
```{r}
grafo12 = graph(edges = c( "A", "B", "B", "C", "C", "D", "D", "E", "E", "A", "A", "C", "C", "B"),
                isolates = c("F", "G"))
plot(grafo12)
# matriz adjacente
grafo12[]
# linha 1
grafo12[1,]
# coluna 1
grafo12[,2]
# nomes dos vértices
V(grafo12)$name
```
Outros atributos
```{r}
grafo13 = graph(edges = c("Fernando", "Pedro", "José", "Antônio", "Fernando", "José", "Fernando", "Antônio"))
plot(grafo13)
# pesos aos vértices como atributos
V(grafo13)$Peso = c(40,30,30,25)
# Ler atributos, temos nome e peso. Nome é padrão
vertex_attr(grafo13)
# Atributos para arestas
E(grafo13)$TipoAmizade = c("Amigo", "Inimigo", "Inimigo", "Amigo")
# Mostra todos
edge_attr(grafo13)
# mostra atributo pelo nome
edge_attr(grafo13)$TipoAmizade
vertex_attr(grafo13)$Peso
# weight é atributo padrão
E(grafo13)$weight = c(1,2,1,3)
grafo13
# Tipo do grafo, agora com os 4 simbolos preenchidos
V(grafo13)$type = "Humanos"
grafo13
```

